---
title: "R Notebook - Parcial 3"
author: "Rudik Roberto Rompich"
output:
  pdf_document: default
  html_notebook: default
---

# Base de datos tabulada 

```{r}
DB <- read.csv("/Users/rudiks/Desktop/DatosParcial.csv")
print(DB)
```
# Factores identificados 

```{r}
factorA_Marca <- factor(DB$Marca)
factorB_Tipo <- factor(DB$Tipo)
factorC_Temperatura <- factor(DB$Temperatura)
Suciedad <- DB$Suciedad 
```

# Modelo planteado

```{r}
modelo <- lm (Suciedad ~ (factorA_Marca+factorB_Tipo+factorC_Temperatura)^3)
summary(modelo)
```
## Análisis 

Se comenzará definiendo un nivel de significancia de $\alpha=0.05$. Por otro lado, la hipotésis nula que se manejará es: la interacción es igual. 

Los siguientes casos son triviales, así que no se analizarán (i.e. la hipótesis nula se acepta. No hay interacción significativa.): 

Asúmase como factor A es marca, factor B es tipo y factor C Temperatura. 

- factorA_MarcaZ:factorB_TipoLíquido:factorC_TemperaturaTibia  
- factorA_MarcaY:factorB_TipoLíquido:factorC_TemperaturaTibia 
- factorB_TipoLíquido:factorC_TemperaturaTibia      
- factorA_MarcaY:factorC_TemperaturaTibia   
- factorC_TemperaturaTibia  
- factorA_MarcaZ 

Entonces, ahora tenemos los siguientes tests: 

Asúmase como factor A es marca, factor B es tipo y factor C Temperatura. 

### Factor A 

$$H_0: \qquad \mu_A = \mu_A  $$
$$H_a: \qquad \mu_A \neq \mu_A  $$
Hay evidencia significativa que hay diferencia entre el factor A. 

### Factor B - Marca Y

$$H_0: \qquad \mu_By = \mu_By  $$
$$H_a: \qquad \mu_By \neq \mu_By  $$
Hay evidencia significativa que hay diferencia entre el factor B. 

### Factor - Marca Z

$$H_0: \qquad \mu_Z= \mu_Z  $$
Hay evidencia significativa que hay diferencia entre en la marca Z. 

$$H_a: \qquad \mu_Z \neq \mu_Z  $$

### Factor B - Liquido 

$$H_0: \qquad \mu_Bl = \mu_Bl  $$

$$H_a: \qquad \mu_Bl \neq \mu_Bl  $$
Hay evidencia significativa que hay diferencia entre el factor B - líquido . 

### FactorA - MarcaY:FactorB-TipoLíquido    

$$H_0: \qquad \mu_Ay = \mu_Bl  $$

$$H_a: \qquad \mu_Ay \neq \mu_Bl  $$
Hay evidencia significativa que hay diferencia entre el factor A - Marca Y y Factor B - Tipo Liquido. 

### FactorA_MarcaZ:FactorB-TipoLíquido    

$$H_0: \qquad \mu_AZ = \mu_Bl  $$

$$H_a: \qquad \mu_AZ \neq \mu_Bl  $$

Hay evidencia significativa que hay diferencia entre el factor A - Marca Z y Factor B - Tipo líquido . 

### Factor A-MarcaZ:FactorC- TemperaturaTibia                       
$$H_0: \qquad \mu_AZ = \mu_C  $$

$$H_a: \qquad \mu_AZ \neq \mu_BC  $$
Hay evidencia significativa que hay diferencia entre el factor A - marca Z y factor B - tipo líquido. 



# ANOVA 

```{r}
ANOVA <- aov(modelo)
summary(ANOVA)
```

# Gráficas 

```{r}
plot(modelo)
```
Se verifican con los siguientes supuestos: 

### Varianza constante 

A pesar de que la línea roja no es recta, la línea se ajusta en una forma casi recta, por lo que el test parece cumplirse. 

### Normalidad 

El gráfico parece indicar que sí se cumple el test de normalidad. 

### Independencia 

La independencia también paerce cumplirse por el el gráfico de normalidad. 

# Test de Shapiro 

```{r}
shapiro.test(rstandard(modelo))

```

El test de Shapiro nos confirma que es normal. 


# Coeficientes 

```{r}
coef(modelo)
```

# Modelo Final 

```{r}
modeloFinal <- lm(Suciedad ~(factorA_Marca+factorB_Tipo+factorC_Temperatura)^3)
modeloFinal
```

# Predicciones 

```{r}
factor_marca_prueba <- factor(c("Y"))
factor_tipo_prueba <- factor(c("En polvo"))
factor_temperatura_prueba <- factor(c("Caliente "))

predict(modeloFinal, data.frame(factorA_Marca=factor_marca_prueba, factorB_Tipo=factor_tipo_prueba, 
                                factorC_Temperatura = factor_temperatura_prueba),
        level=0.95, interval= "confidence")
```